臺灣板橋地方法院刑事判決　　　　　　　　　　　　九十二年度訴字第二一八七號
　　公　訴　人　臺灣板橋地方法院檢察署檢察官
　　被　　　告　丙○○
右列被告因毒品危害防制條例案件，經檢察官提起公訴（九十二年度偵緝字第六００
、六六八號），本院判決如左：
    主  文
丙○○共同連續轉讓第二級毒品，累犯，處有期徒刑拾月。
扣案之第二級毒品安非他命（淨重零點捌公克、毛重壹點零公克）沒收銷燬。
    事  實
一、丙○○曾於民國八十六年間因違反麻醉藥品管理條例、藥事法等案件，分別經臺
    灣臺北地方法院以八十六年度訴字第一五六三號判決判處有期徒刑四月確定及臺
    灣高等法院以八十六年度上訴字第五三五九號判決判處有期徒刑二年七月確定，
    復於八十七年間因偽造文書案件，經臺灣臺北地方法院以八十七年度易字第三０
    六六號判決判處有期徒刑六月確定，嗣經法院定應執行有期徒刑三年二月，於九
    十年二月十九日假釋付保護管束，而於九十年八月十日執行完畢，猶未思悔改，
    明知安非他命係毒品危害防制條例所明定之第二級毒品，不得持有及轉讓，竟與
    甲○○（已結）共同基於轉讓第二級毒品安非他命之概括犯意聯絡，自九十一年
    三、四月間某日起至同年五月某日止，將其與甲○○共同向不詳人士所購買供己
    施用之第二級毒品安非他命，在丁○○位於臺北縣板橋市○○○路之租屋處，連
    續無償提供少量安非他命予丁○○非法施用（丁○○施用毒品部分，由檢察官另
    案偵辦）。嗣於同年六月十日二十二時許，丙○○、甲○○與丁○○共乘車牌號
    碼Ｋ五─五０二九號自小客車，行經臺北縣蘆洲市○○路二六九巷十三號前為警
    查獲，並當場在上開自小客車上扣得第二級毒品安非他命（淨重零點八公克、毛
    重一點０公克）、第一級毒品海洛因（驗餘淨重一點八公克）及注射針筒一支等
    物。
二、案經臺北市政府警察局中山分局報請臺灣板橋地方法院檢察署檢察官偵查起訴。
    理  由
一、訊據被告丙○○固承認前開扣案之第二級毒品安非他命為伊所有之事實，惟矢口
    否認有何轉讓第二級毒品犯行，辯稱扣案安非他命是伊在施用，伊不可能沒有代
    價給丁○○，且伊三、四月時還不認識甲○○云云。經查：右揭事實，業據證人
    丁○○於偵查中結證明確（詳九十二年度偵緝字六六八號偵查卷第三七頁反面、
    第三八頁），並有第二級毒品安非他命（淨重零點八公克、毛重一點０公克，有
    臺北市政府警察局中山分局查獲涉嫌毒品危害防制條例毒品初步鑑驗報告書一紙
    附卷可稽）扣案可證，而被告甲○○、丙○○於偵查中亦曾供承「（問：涉嫌持
    有、轉讓毒品意見？）承認」等語（參見九十一年度偵字第一０五五三號偵查卷
    第五三頁），復參酌被告甲○○、丙○○前均因施用毒品案件，經法院裁定送勒
    戒處所觀察勒戒及強制戒治，有臺灣高等法院被告全國前案紀錄表在卷足憑，而
    證人丁○○於本案查獲後，亦經臺灣基隆地方法院於九十一年十月七日以九十一
    年度毒聲字第九二四號裁定應送勒戒處所觀察勒戒（九十一年十月二十二日確定
    ），有臺灣高等法院被告全國前案紀錄表附卷可查，則被告丙○○、甲○○共同
    將供己施用之安非他命無償提供予友人即證人丁○○施用，實無何違背常情之處
    ，亦足認證人丁○○證述被告甲○○、丙○○共同轉讓第二級毒品安非他命予其
    施用，即非子虛攀誣之詞，應可採信。被告丙○○前開所辯，顯係脫免刑責之詞
    ，委無足取。本件事證明確，被告丙○○犯行堪以認定。
一、查被告丙○○無償提供第二級毒品安非他命予丁○○施用，核其所為，係犯毒品
    危害防制條例第八條第二項轉讓第二級毒品罪。其與被告甲○○間，互有犯意聯
    絡及行為分擔，應依共同正犯論處。其非法持有第二級毒品安非他命之低度行為
    ，應為轉讓第二級毒品安非他命之高度行為所吸收，不另論罪。又其先後多次轉
    讓第二級毒品行為，時間緊接，所犯係構成要件相同之罪名，顯係基於概括犯意
    為之，為連續犯，應依刑法第五十六條之規定論以一罪，並加重其刑。查被告丙○○有如事實欄所載之刑之執行紀錄，有臺灣高等法院被告全國前案紀錄表、臺
    灣桃園地方法院九十年度聲字第六六三號刑事裁定在卷可稽，其受有期徒刑執行
    完畢，五年以內再犯本件有期徒刑以上之罪，為累犯，應依刑法第四十七條、第
    七十條規定遞加重其刑。爰審酌被告丙○○之素行、犯罪之動機、目的、手段、
    所生危害及犯罪後之態度等一切情狀，量處如主文所示之刑。
二、扣案之第二級毒品安非他命（淨重零點八公克、毛重一點０公克），為被告丙○○所有經查獲之毒品，屬毒品危害防制條例所定之違禁物，爰依同條例第十八條
    第一項前段規定，諭知沒收銷燬之。至扣案之第一級毒品海洛因（驗餘淨重一點
    八公克），業經臺灣臺北地方法院以九十二年度訴緝字第七五號（同案被告甲○○施用第一級毒品案件）刑事判決諭知沒收銷燬確定，有該刑事判決在卷可查；
    另扣案之注射針筒一支，為被告甲○○所有而供施用第一級毒品所用之物，既非
    違禁物，且非供本案轉讓第二級毒品所用之物，爰均不另為沒收之諭知，附此敘
    明。
據上論結，應依刑事訴訟法第二百九十九條第一項前段，毒品危害防制條例八條第二
項、第十八條第一項前段，刑法第十一條前段、第二十八條、第五十六條、第四十七
條，判決如主文。
本案經檢察官乙○○到庭執行職務
中        華        民        國    九十三   年    七   月    二十     日
                                  臺灣板橋地方法院刑事第一庭
                                      審判長法  官  陳  財  旺
                                            法  官  張  紹  省
                                            法  官  李  幼  妃
右正本證明與原本無異。
如不服本判決，應於判決送達後十日內，向本院提出上訴狀。
                                            書記官  強  梅  芳
中        華        民        國    九十三   年    七   月    二十一   日
附錄本案論罪科刑法條全文
毒品危害防制條例第八條
轉讓第一級毒品者，處一年以上七年以下有期徒刑，得併科新臺幣一百萬
元以下罰金。
轉讓第二級毒品者，處六月以上五年以下有期徒刑，得併科新臺幣七十萬
元以下罰金。
轉讓第三級毒品者，處三年以下有期徒刑，得併科新臺幣三十萬元以下罰
金。
轉讓第四級毒品者，處一年以下有期徒刑，得併科新臺幣十萬元以下罰金
。
前四項之未遂犯罰之。
轉讓毒品達一定數量者，加重其刑至二分之一，其標準由行政院定之。
